臺灣臺中地方法院刑事判決　　　　　　　94年度訴字第1514號
公　訴　人　臺灣臺中地方法院檢察署檢察官
被　　　告　甲○○
上列被告因違反毒品危害防制條例案件，經檢察官提起公訴（94
年度毒偵字第2132號），經本院合議庭裁定改依簡式審判程序審
理，判決如下：
    主    文
甲○○連續施用第一級毒品，處有期徒刑玖月，扣案之含有海洛
因殘渣之分裝袋貳個沒收銷燬之，扣案之注射針筒貳支、藥鏟肆
支均沒收；又連續施用第二級毒品，處有期徒刑伍月。應執行有
期徒刑壹年。扣案之含有海洛因殘渣之分裝袋貳個沒收銷燬之，
扣案之注射針筒貳支、藥鏟肆支均沒收。
    犯罪事實
一、甲○○前於民國九十四年間，因施用毒品案件，經本院以九
    十四年度毒聲字第一號裁定送觀察、勒戒後，認無繼續施用
    毒品之傾向，於九十四年一月二十七日觀察、勒戒完畢後釋
    放，並經臺灣臺中地方法院檢察署檢察官於九十四年一月二
    十七日以九十四年度毒偵字第一六六號不起訴處分確定。詎
    仍不知悔改，於觀察、勒戒完畢後釋放五年內，基於施用第
    一級毒品海洛因之概括犯意，自九十四年二月初某日起至同
    年七月五日止，在臺中縣太平市○○路○段三二二巷六一弄
    三四號住處等處所，以將海洛因摻入水中溶解後，再以注射
    針筒注射之方式，約一天施用二次，連續施用第一級毒品海
    洛因多次。復另行基於施用第二級毒品安非他命之概括犯意
    ，自九十四年三月初某日起至同年四月底某日止，在臺中市
    不詳友人住所，以將安非他命置於玻璃球吸食器上加熱，吸
    其霧化氣體之方式，共施用十數次不等，而連續施用第二級
    毒品安非他命多次。嗣為警於九十四年三月十五日二十時四
    十分許，在臺中市○區○○路四段三號前查獲；另於九十四
    年七月六日二十三時許，在臺中縣太平市○○路○段三二二
    巷六一弄三四號住處查獲，並扣得含有海洛因殘渣之分裝袋
    二個，及其所有用以施用海洛因之注射針筒二支、藥鏟四支
    。
二、案經臺中市警察局移送臺灣臺中地方法院檢察署檢察官偵查
    起訴。
    理    由
一、訊據被告甲○○對於上揭時、地，連續施用第一級毒品海洛
    因及第二級毒品安非他命之事實坦承不諱，並有扣案之含有
    海洛因殘渣之分裝袋二個、注射針筒二支、藥鏟四支等物品
    可稽。且被告前揭於九十四年三月十五日為警查獲時所採集
    之尿液，經送檢驗結果，確呈安非他命、嗎啡之陽性反應，
    於九十四年七月六日為警查獲時所採集之尿液，經送檢驗結
    果，確呈嗎啡之陽性反應，有中山醫學大學附設醫院藥物濫
    用檢測中心尿液檢驗報告、詮昕科技股份有限公司濫用藥物
    尿液檢驗報告各乙份附卷可稽，足認被告上開自白與事實相
    符。又被告曾於九十四年間，因施用毒品案件，經本院以九
    十四年度毒聲字第一號裁定送觀察、勒戒後，認無繼續施用
    毒品之傾向，於九十四年一月二十七日觀察、勒戒完畢後釋
    放，並經臺灣臺中地方法院檢察署檢察官於九十四年一月二
    十七日以九十四年度毒偵字第一六六號不起訴處分確定，有
    臺灣高等法院被告全國前案紀錄表、臺灣臺中地方法院檢察
    署刑案資料查註紀錄表、全國施用毒品案件紀錄表各乙份在
    卷可稽，顯見被告前經送觀察勒戒處所執行觀察、勒戒完畢
    釋放後五年內，再犯本件施用毒品之罪。是本件事證明確，
    被告施用第一、二級毒品之犯行洵堪認定，應予依法論科。
二、查海洛因、安非他命係屬毒品危害防制條例第二條第二項第
    一款、第二款所稱之第一級、第二級毒品。核被告甲○○所
    為，係犯毒品危害防制條例第十條第一項之施用第一級毒品
    罪及同條第二項之施用第二級毒品罪。其持有第一級毒品、
    持有第二級毒品之低度行為應為施用第一級毒品、施用第二
    級毒品之高度行為所吸收，均不另論罪。被告先後多次施用
    第一級及第二級毒品之犯行，均時間緊接，所犯構成要件相
    同，顯均係基於概括之犯意反覆為之，屬連續犯，應分別論
    以一罪，並均依法加重其刑。雖公訴人僅就被告於九十四年
    三月十五日為警採尿前回溯九十六小時內之某時，施用第一
    級毒品海洛因、第二級毒品安非他命各一次之犯行起訴，然
    被告自九十四年二月初某日起至同年七月五日止（除已起訴
    該次），每日施用海洛因二次，自九十四年三月初某日起至
    同年四月底某日止（除已起訴該次），共施用安非他命十數
    次，業據被告於本院審理時自白在卷，且有臺中縣警察局霧
    峰分局刑事案件移送書乙紙在卷足憑，則此部分施用第一級
    毒品海洛因、施用第二級毒品安非他命與前揭已起訴施用第
    一級毒品、施用第二級毒品犯行間，各具有連續犯裁判上一
    罪之關係，為起訴效力，本院自應予以審究，併此敘明。被
    告所犯施用第一級毒品罪與施用第二級毒品罪二罪之間，犯
    意各別，行為互殊，應予分論併罰。爰審酌被告前因施用毒
    品犯行，經觀察、勒戒後猶故態復萌，再施用毒品不輟，無
    視於毒品對於自身健康之戕害及國家對於杜絕毒品犯罪之禁
    令，惡性非輕，然被告犯後坦承犯行，尚知悔悟，態度良好
    等一切情狀，量處如主文所示之刑，並定應執行之刑，以示
    懲儆。
三、扣案之含有海洛因殘渣之分裝袋二個，因其上之海洛因殘渣
    無法自該分裝袋析離，爰依毒品危害防制條例第十八條第一
    項前段之規定，宣告沒收銷燬之。扣案之注射針筒二支、藥
    鏟四支，係被告所有，用供其施用海洛因所用之物，業據被
    告陳明在卷，應依刑法第三十八條第一項第二款之規定，予
    以宣告沒收。
據上論斷，應依刑事訴訟法第二百七十三條之一第一項、第二百
九十九條第一項前段，毒品危害防制條例第十條第一項、第二項
、第十八條第一項前段，刑法第十一條、第五十六條、第五十一
條第五款、第三十八條第一項第二款，判決如主文。
中　　華　　民　　國　　94　　年　　9 　　月　　9 　　日
                        臺灣臺中地方法院刑事第五庭
                                法　官  劉麗瑛
上正本證明與原本無異。
如不服本判決，應於送達後十日內向本院提出上訴狀（須附繕本
），上訴於臺灣高等法院臺中分院。
                                書記官  游智凱
中　　華　　民　　國　　94　　年　　9 　　月　　9 　　日
附錄論罪科刑法條
毒品危害防制條例第十條
施用第一級毒品者，處六月以上五年以下有期徒刑。
施用第二級毒品者，處三年以下有期徒刑。
